【裁判字號】    99,司財管,58
【裁判日期】    990629
【裁判案由】    指定遺產管理人
【裁判全文】
臺灣臺中地方法院民事裁定            99年度司財管字第58號
聲  請  人  富邦人壽保險股份有限公司
法定代理人  丁○○
上列聲請人聲請為被繼承人乙○○選任遺產管理人事件，本院裁
定如下：
    主  文
選任謝秉錡律師為被繼承人乙○○之遺產管理人。
聲請程序費用由被繼承人乙○○之遺產負擔。
    理  由
一、按繼承開始時，繼承人有無不明，而無親屬會議或親屬會議
    未於一個月內選定遺產管理人者，利害關係人得聲請法院選
    任遺產管理人；又先順序繼承人均拋棄其繼承時由次順序之
    繼承人繼承，其次順序繼承人有無不明或第四順序之繼承人
    均拋棄其繼承者，準用關於無人承認繼承之規定，民法第一
    千一百七十八條第二項、第一千一百七十六條第六項分別定
    有明文。
二、本件聲請意旨略以：被繼承人乙○○（女、民國六十二年七
    月二日生、生前最後住所臺中縣霧峰鄉○○村○○路一五六
    號）生前於九十年十月十九日向聲請人（被繼承人之債權人
    為美商美國安泰人壽股份有限公司臺灣分公司，於九十八年
    六月一日與富邦人壽保險股份有限公司合併，並更名為富邦
    人壽保險股份有限公司）借款新臺幣二百二十萬元，並以其
    所有之不動產為聲請人設定抵押權。惟上開借款尚未清償完
    畢，且被繼承人乙○○於九十七年十月十六日死亡，其尚留
    有遺產，惟其繼承人均拋棄繼承，且親屬會議未於法定期間
    內選定遺產管理人，致該遺產無人管理，爰依法聲請本院選
    任遺產管理人等語。並提出房屋抵押貸款約定書、除戶謄本
    、本院家事庭函、繼承系統表、行政院金融監督管理委員會
    函等均影本各一份為證。
三、本院查：聲請人主張其為被繼承人乙○○之債權人，被繼承
    人乙○○死亡後其所有繼承人均已拋棄繼承，而其親屬會議
    未於法定期間內選定遺產管理人等事實，業經聲請人提出前
    揭證據為證，復經本院依職權調取本院九十七年度繼字第二
    五一八號拋棄繼承事件卷宗核閱屬實，自堪信為真實，揆諸
    首開規定，本件聲請人之聲請為有理由。經聲請人及拋棄繼
    承人丙○○、甲○○於本院訊問期日表示：所有拋棄繼承人
    均不願意擔任本件遺產管理人，本院徵得聲請人同意後，函
    請社團法人臺中律師公會推薦有意願擔任本件遺產管理人之
    人選，經該公會推薦由謝秉錡律師（事務所設：臺中市北區
    ○○○○街一五九號八樓之二）擔任本案遺產管理人，此有
    該律師公會九十九年六月十日中律田三字第九九二七八號函
    暨所附該律師基本資料表乙件附卷可稽。而謝秉錡律師為執
    業律師，非但具有專業知識及能力，且與被繼承人所遺遺產
    間無利害關係，若由其擔任本事件之遺產管理人，定能秉持
    其專業倫理擔當此具公益性質之職務，並順利達成管理保存
    及清算遺產之任務。執此，本院認為由謝秉錡律師擔任被繼
    承人之遺產管理人，應屬妥適，爰選任之。
四、依非訟事件法第一百五十七條，裁定如主文。
中    華    民    國    99    年    6     月    29    日
                  家事法庭      司法事務官  羅欣寧
以上正本係照原本作成。
如不服本件裁定，得於裁定書送達之翌日起十日內，以書狀敘述
理由，向本庭提起抗告。並應繳納抗告費新臺幣一千元。
中    華    民    國    99    年    6     月    29    日
                                書  記  官  蔡萍萍

司法院資訊處製作；財團法人民間司法改革基金會備份。
